# 求助陈版同一控制下的企业合并问题

提问人：范豆 20152015 时间：2020-04-20 08:05:18
陈版好：实务中遇到如下股权换购问题，麻烦您指点迷津。
我司（净资产 8900 万）当前的股权架构，个人股东张某持股25%，某A公司持股57%（其中张某持股A公司99%股权，李某持股A公司1%股份），外国企业B持股18%，现在打算以换股方式对C公司（净资产 2700 万）进行控股合并，C公司股权架构，个人股东张某持股75%，合伙企业持股25%，外国企业持股18%。以上提到张某为同一人，问题如下：
1 、此种换股合并是否属于同一控制人下的合并控股？
2 、如果我司打算收购C公司个人股东张某75%的股权，我司财务上账务处理，借贷方都是长期股权投资吗，金额是如何呢？
3 、另外对于换股收购最后的股权架构会变成何样，这个问题一直困扰着我。
以上，谢谢陈版！

回答人：chenyiwei
1 、两家公司的实际控制人均为张某，如果满足“控制非暂时性”条件的，则为同一控制下合并。其中，对收购外国企业持股的18%部分，如果该外国企业不受张某控制，则按收购少数股权处理。
2 、收购C公司个人股东张某75%的股权，属于同一控制下合并形成的长期股权投资，按 2014 年修订后长期股权投资准则第五条之（一）规定处理。
3 、换股后你公司持有C100%股权，但你公司自身的股权架构则取决于换股的具体安排和作价。